最高法院刑事判決                              八十八年度台上字第六四六七號
    上  訴  人  甲○○
右上訴人因違反槍砲彈藥刀械管制條例案件，不服台灣高等法院中華民國八十八年八
月十七日第二審判決（八十八年度上訴字第一八○八號，起訴案號：台灣板橋地方法
院檢察署八十八年度偵字第二七○○號），提起上訴，本院判決如左：
    主  文
上訴駁回。
    理  由
按刑事訴訟法第三百七十七條規定：上訴於第三審法院，非以判決違背法令為理由，
不得為之。是提起第三審上訴，應以原判決違背法令為理由，係屬法定要件。且必須
依據卷內資料為具體之指摘，並足據以辨認原判決已具備違背法令之形式，始屬相當
。本件原判決撤銷第一審科刑判決，改判依想像競合犯，從一重論處上訴人甲○○未
經許可，製造可發射子彈具有殺傷力之槍枝，未遂罪刑。已詳所憑證據及認定理由
。並依據卷內證據資料逐一指駁上訴人否認有改造槍枝犯行之辯解，何以係卸責之詞
，不足採信。且說明上訴人就本件未發覺之罪自首而接受裁判，應依槍砲彈藥刀械管
制條例第十八條第一項前段之規定減輕其刑。原判決從形式上觀察，並無違背法令之
情形存在。上訴意旨置原判決上開明確論斷於不顧，仍否認有改造槍枝犯行，指扣案
之玩具手槍仍清楚可見係以塑膠槍管組成，其內白鐵乃其家中鋁窗剩餘物，警員搜索
時將之隨手套入，原判決事實認係上訴人將玩具手槍之塑膠槍管換成白鐵槍管，顯有
悖證據法則及判決適用法則不當或不適用法則之違法。又上訴人改造之子彈，經鑑定
結果不具殺傷力，原判決仍論處製造彈藥未遂罪刑，亦有適用法則不當云云。稽之卷
內證據資料，上訴人於警訊、偵查中及一審均坦承其將購買之玩具手槍塑膠槍管換成
白鐵槍管之事實（見偵查卷第五頁背面、第十六頁及一審卷第十九頁背面）。又扣案
之子彈十發，其中四發已改造完成，具殺傷力。另六發因欠缺底火及火藥，不具子彈
完整結構，不具殺傷力。有內政部警政署刑事警察局八十八年一月二十九日刑鑑字第
八四一三號鑑驗通知書在卷足按（見偵查卷第二十二頁）。原判決僅就子彈鑑定具有
殺傷力部分論處上訴人未經許可，製造子彈罪，與未經許可，製造可發射子彈具殺傷
力之槍枝未遂罪，依想像競合犯，從一重之製造槍枝未遂罪處斷，原判決已於理由內
詳加說明，並無上訴意旨所指之上述違背法令。上訴人以此爭執，即非依據卷內資料
執為指摘，自不得據為適法之第三審上訴理由。綜上說明，應認其上訴為違背法律上
之程式，予以駁回。
據上論結，應依刑事訴訟法第三百九十五條前段，判決如主文。
中      華      民      國    八十八    年     十一     月     十一     日
                              最高法院刑事第三庭
                                  審判長法官  陳  錫  奎
                                        法官  洪  清  江
                                        法官  吳  昆  仁
                                        法官  李  伯  道
                                        法官  陳  世  淙
      右正本證明與原本無異
                                              書  記  官
中      華      民      國    八十八    年     十一     月     十八     日
